臺灣板橋地方法院刑事判決             100年度訴字第2348號
公  訴  人  臺灣板橋地方法院檢察署檢察官
被      告  吳耀興
上列被告因違反毒品危害防制條例等案件，經檢察官提起公訴（
100 年度毒偵字第4692號），被告於準備程序進行中就被訴事實
為有罪之陳述，本院合議庭裁定由受命法官獨任進行簡式審判程
序並判決如下：
    主  文
吳耀興施用第一級毒品，累犯，處有期徒刑拾壹月，扣案已使用
之注射針筒壹支沒收。又施用第二級毒品，累犯，處有期徒刑參
月，扣案已使用之玻璃球吸食器壹組內之微量第二級毒品甲基安
非他命沒收銷燬，前開玻璃球吸食器壹組沒收。應執行有期徒刑
壹年，扣案已使用之玻璃球吸食器壹組內之微量第二級毒品甲基
安非他命沒收銷燬，已使用之注射針筒壹支、前開已使用之玻璃
球吸食器壹組均沒收。
    事  實
一、吳耀興前於(一)民國96年間因施用第一級毒品案件，經本院以
    96年度毒聲字第1316裁定送觀察、勒戒後，認有繼續施用毒
    品之傾向，經本院以96年度毒聲字第1744號施以強制戒治，
    於97年7 月16日停止處分出所執行完畢，並由臺灣板橋地方
    法院檢察署檢察官以97年度戒毒偵字第394 號為不起訴處分
    確定；(二)81年間因違反麻醉藥品管理條例案件，經法院判處
    應執行有期徒刑11月確定；82年間因違反麻醉藥品管理條例
    等案件，經本院以83年度訴緝字第185 號判決判處有期徒刑
    9 月、1 年，並定應執行刑為有期徒刑1 年7 月確定，與上
    開所示之罪刑接續執行，於85年2 月17日縮短刑期假釋出監
    ，嗣經撤銷假釋，而應執行殘刑有期徒刑10月7 日；(三)85年
    間因連續非法吸用化學合成麻醉藥品、竊盜、違反槍砲彈藥
    刀械管制條例等案件，經本院以86年度訴緝字第227 號判決
    判處有期徒刑1 年、10月、8 月，並定應執行刑為有期徒刑
    2 年4 月確定；(四)85年間因違反麻醉藥品管理條例案件，經
    本院以86年度訴字第1660號判決判處有期徒刑1 年2 月，經
    臺灣高等法院以87年度上訴字第2641號判決，撤銷原判決改
    判有期徒刑1 年確定；(五)86年間因違反麻醉藥品管理條例案
    件，經本院以86年度訴字第890 號判處有期徒刑5 年6 月，
    經臺灣高等法院以87年度上訴字第218 號判決及最高法院以
    87年度台上字第2697號判決均駁回上訴確定；同年間因違反
    槍砲彈藥刀械管制條例案件，經最高法院以87年度台上字第
    2851號判決判處有期徒刑7 月確定。前開(三)、(五)所示之罪刑
    ，經臺灣高等法院以87年度聲字第1685號裁定定應執行刑8
    年確定，並與前開(二)所示之殘刑及前開(四)所示罪刑接續執行
    ，於92年7 月14日縮短刑期假釋出監，所餘期間付保護管束
    ，96年3 月20日保護管束期滿未經撤銷假釋，視為執行完畢
    （於本件構成累犯）；(六)99年間因施用第一級毒品案件，經
    本院以99年度訴字第2065號判決判處有期徒刑10月確定（執
    行中，於本件不構成累犯）。詎其仍不知悔改，於前揭觀察
    勒戒、強制戒治執行完畢釋放後5 年內，基於施用第一級毒
    品海洛因之犯意，於100 年7 月5 日中午12時許，在新北市
    三重區信義公園公廁內，以將第一級毒品海洛因摻水置於已
    扣案之針筒內，注射身體之方式，施用海洛因1 次；復另行
    起意，基於施用第二級毒品甲基安非他命之犯意，於同日同
    時許，在上開處所，以將第二級毒品甲基安非他命置於已扣
    案之玻璃球燒烤後，吸食煙氣之方式，施用甲基安非他命1
    次。嗣於同日15時30分許，在新北市三重區○○○路與長元
    街口，因另案通緝為警緝獲，經警執行附帶搜索，當場扣得
    吳耀興所有、供本件犯行所用已使用之玻璃球吸食器1 組（
    內有微量第二級毒品甲基安非他命，無法秤重）、已使用之
    注射針筒1 支（內無毒品），經其同意後採集尿液檢體，經
    送驗結果呈嗎啡、可待因及甲基安非他命陽性反應，始悉上
    情。
二、案經新北市政府警察局三重分局移送臺灣板橋地方法院檢察
    署檢察官偵查起訴。
    理  由
一、按除被告所犯為死刑、無期徒刑、最輕本刑為3 年以上有期
    徒刑之罪或高等法院管轄第一審案件者外，於前條第1 項程
    序進行中，被告先就被訴事實為有罪之陳述時，審判長得告
    知被告簡式審判程序之旨，並聽取當事人、代理人、辯護人
    及輔佐人之意見後，裁定進行簡式審判程序，刑事訴訟法第
    273 條之1 第1 項定有明文。本件被告吳耀興所犯毒品危害
    防制條例第10條第1 、2 項之施用第一、二級毒品罪，均非
    屬最輕本刑為3 年以上有期徒刑之罪，且被告吳耀興於本院
    100 年10月5 日準備程序進行中，已就被訴之事實為有罪之
    陳述，經審判長告知被告簡式審判程序之旨後，被告及公訴
    人均同意改依簡式審判程序審理，本院合議庭乃依上揭規定
    ，裁定本件由受命法官獨任進行簡式審判程序，合先敘明。
二、前開犯罪事實，業據被告吳耀興坦承不諱（見本院卷第30頁
    、第32頁反面），又其於經警查獲後所採集之尿液檢體，經
    臺灣檢驗科技股份有限公司以氣相層析質譜儀法鑑定結果，
    呈鴉片類（嗎啡、可待因）及安非他命類（甲基安非他命）
    陽性反應，有新北市政府警察局三重分局查獲毒品案件被移
    送者姓名代碼對照表、新北市政府警察局查獲毒品案件尿液
    檢體監管紀錄表（尿液檢體編號：C0000000）及該公司出具
    之濫用藥物檢驗報告（報告日期：2011/7/20 ，報告編號：
    UL/2011/00000000）各1 份附卷可稽（按施用海洛因後，係
    以嗎啡、可待因型態自尿液排出）；此外，復有扣案吳耀興
    所有、供本件犯行所用之已使用之玻璃球吸食器1 組（內含
    微量第二級毒品甲基安非他命，無法秤重）、已使用之注射
    針筒1 支（內無毒品）暨扣案物照片2 張在卷可參，足認被
    告自白均與事實相符，堪予採信。
三、按觀察、勒戒或強制戒治執行完畢釋放後，5 年內再犯第10
    條之罪者，檢察官應依法追訴，毒品危害防制條例第23條第
    2 項定有明文。經查，被告於96年間因施用第一級毒品案件
    ，經本院以96年度毒聲字第1316裁定送觀察、勒戒後，認有
    繼續施用毒品之傾向，經本院以96年度毒聲字第1744號施以
    強制戒治，於97年7 月16日停止處分出所執行完畢，並由臺
    灣板橋地方法院檢察署檢察官以97年度戒毒偵字第394 號為
    不起訴處分確定，此有臺灣高等法院被告前案紀錄表1 份在
    卷可參，其於觀察勒戒、強制戒治執行完畢後5 年內再犯毒
    品危害防制條例第10條之罪，與毒品危害防制條例第23條第
    2 項之起訴條件符合。綜上，本件事證明確，被告犯行洵堪
    認定，應予依法論科。
四、核被告吳耀興所為，係犯毒品危害防制條例第10條第1 項之
    施用第一級毒品罪及同條第2 項之施用第二級毒品罪。被告
    施用前持有海洛因、施用前後持有甲基安非他命之低度行為
    ，分別為施用之高度行為所吸收，均不另論罪。被告所犯前
    開2 罪間，犯意各別，行為互殊，應分論併罰。被告有事實
    欄所載曾因施用毒品經觀察勒戒、強制戒治執行完畢及法院
    判處罪刑確定之紀錄，有臺灣高等法院被告前案紀錄表1 份
    在卷可查，其於有期徒刑執行完畢後5 年以內，故意再犯本
    件有期徒刑以上之罪，均應依刑法第47條第1 項之規定加重
    其刑。又被告吳耀興於100 年7 月5 日15時30分許，在新北
    市三重區○○○路與長元街口，因另案通緝為警緝獲，經警
    執行附帶搜索而扣得玻璃球吸食器1 組（內含微量第二級毒
    品甲基安非他命，無法秤重）、注射針筒1 支（內無毒品）
    ，已有事證足認被告涉嫌施用第一級、第二級毒品，故本件
    不符自首之要件，附此敘明。爰審酌被告前有多次施用毒品
    前科，有前開前案紀錄表可參，仍不知戒除施用毒品之惡習
    ，再犯本案，顯見其自制力薄弱，自應施以相當之刑罰，以
    期收教化之功能，惟其施用毒品之犯行係戕害自身健康，對
    於他人生命、身體、財產等法益，尚未查得重大直接危害，
    暨其犯罪之動機、目的、手段、犯後坦承犯行、態度良好等
    一切情狀，各量處如主文所示之刑，並定應執行刑，以示懲
    儆。
五、扣案之已使用之玻璃球吸食器1 組內含有微量第二級毒品甲
    基安非他命（無法秤重），業經被告陳明在卷（見本院卷第
    30頁），並有扣案物照片1 張在卷可參（見偵查卷第10頁）
    ，係被告本件施用毒品犯行所查獲之第二級毒品，應依毒品
    危害防制條例第18條第1 項前段之規定沒收銷燬之；又扣案
    之前開玻璃球吸食器1 組及已使用之注射針筒1 支（內無毒
    品），係被告所有、分別供本件施用第二級、第一級毒品犯
    行所用之物，業據被告坦認在卷（見本院卷第30頁），爰均
    依刑法第38條第1 項第2 款之規定宣告沒收。
據上論斷，應依刑事訴訟法第273 條之1 第1 項、第299 條第1
項前段，毒品危害防制條例第10條第1 項、第2 項、第18條第1
項前段，刑法第11條、第47條第1 項、第38條第1 項第2 款、第
51條第5 款，判決如主文。
本案經檢察官高智美到庭執行職務。
中    華    民    國   100    年    10    月    21    日
                  刑事第二十庭  法  官  傅明華
上列正本證明與原本無異。
如不服本判決，應於送達後10日內敘明上訴理由，向本院提出上
訴狀，上訴於本院第二審合議庭 (應附繕本) 。其未敘述上訴理
由者，應於上訴期間屆滿後20日內向本院補提理由書「切勿逕送
上級法院」。
                                書記官  蔡一如
中    華    民    國   100    年    10    月    21    日
附錄本案論罪科刑法條全文：
毒品危害防制條例第10條：
施用第一級毒品者，處6 月以上5 年以下有期徒刑。
施用第二級毒品者，處3 年以下有期徒刑。